【裁判字號】    98,上訴,1382
【裁判日期】    981209
【裁判案由】    違反毒品危害防制條例
【裁判全文】
臺灣高等法院高雄分院刑事判決        98年度上訴字第1382號
上  訴  人
即  被  告  甲○○
上列上訴人因違反毒品危害防制條例案件，不服臺灣屏東地方法
院98年度訴字第590 號中華民國98年8 月20日第一審判決（起訴
案號：臺灣屏東地方法院檢察署98年度毒偵字第382 號），提起
上訴，本院判決如下：
     主  文
原判決撤銷。
甲○○施用第一級毒品，處有期徒刑拾月。又施用第二級毒品，
處有期徒刑陸月。應執行有期徒刑壹年貳月。
    事  實
一、甲○○於民國97年間因施用毒品案件，經原審法院以97年度
    毒聲字第148 號裁定令入勒戒處所施予觀察、勒戒後，因無
    繼續施用毒品傾向，於97年7 月16日釋放出所，詎不知悔改
    ，於前開觀察、勒戒執行完畢釋放後5 年內，基於施用第一
    級毒品海洛因之犯意，於98年3 月3 日至同年月4 日間某時
    ，在其位於屏東縣東港鎮○○里○○路40之1 號之住處內，
    以將海洛因摻入香菸內吸用之方式，施用第一級毒品海洛因
    1 次；又基於施用第二級毒品甲基安非他命之犯意，於98年
    3 月5 日下午1 時許，在上開住處，以將甲基安非他命置入
    玻璃球內燒烤而吸用其所生煙霧之方式，施用第二級毒品甲
    基安非他命1 次。嗣於98年3 月5 日晚間10時許，在屏東縣
    警察局東港分局偵查隊側門附近為警查獲，經其同意採尿送
    驗結果，呈嗎啡、可待因及甲基安非他命陽性反應，而悉上
    情。
二、案經屏東縣警察局東港分局報請臺灣屏東地方法院檢察署檢
    察官偵查起訴。
    理  由
一、按被告以外之人於審判外之陳述，雖不符刑事訴訟法第159
    條之1 至之4 之規定，然經當事人於審判程序同意作為證據
    ，法院審酌該言詞陳述或書面陳述作成時之情況，認為適當
    者，亦得為證據，同法第159 條之5 第1 項定有明文。本判
    決下列所引用之證據，屬被告以外之人在審判外陳述之傳聞
    證據部分，業經被告甲○○及檢察官於本院同意作為證據（
    本院卷第38-39 頁），本院審酌該等傳聞證據作成時之狀況
    ，並無違法或不當等不宜作為證據之情形，依前開說明，亦
    得作為證據。
二、被告經本院合法傳喚，無正當理由未於審判期日到庭，惟據
    其於偵查、原審及本院準備程序坦承於上開時、地分別施用
    第一級毒品海洛因及第二級毒品甲基安非他命之犯行（偵卷
    第4 頁、原審卷第18-1及28頁反面、本院卷第38頁），且其
    於前揭時、地為警查獲後，經其同意採尿送臺灣檢驗科技股
    份有限公司檢驗結果，亦呈嗎啡、可待因及甲基安非他命陽
    性反應之事實，有該公司98年3 月20日編號KＺ000000000000
    號濫用藥物尿液檢驗報告及屏東縣政府警察局東港分局偵辦
    毒品條例案尿液受檢人真實姓名對照表在卷可稽（警卷第31
    頁、偵卷第3 頁），被告上開施用第一、二級毒品之事實，
    均堪認定。
三、查被告於97年間因施用毒品案件，經原審法院以97年度毒聲
    字第148 號裁定令入勒戒處所施予觀察、勒戒，因無繼續施
    用毒品傾向，於97年7 月16日釋放出所，有臺灣高等法院被
    告前案紀錄表在卷可憑（本院卷第58-59 頁），其於觀察、
    勒戒執行完畢釋放後5 年內，再犯本件施用第一級毒品海洛
    因及第二級毒品甲基安非他命之犯行，應依法論科。核被告
    所為，係犯毒品危害防制條例第10條第1 項之施用第一級毒
    品罪及同條第2 項之施用第二級毒品罪。其因施用而持有海
    洛因、甲基安非他命之低度行為，分別為施用之高度行為所
    吸收，均不另論罪。其所犯上開二罪，犯意各別，行為互殊
    ，構成要件有異，應分論併罰。
四、原審據以論處被告罪刑，固非無見。惟查：
(一)、被告於98年3 月5 日晚間10時許，在屏東縣警察局東港分局
    偵查隊側門附近為警查扣其持有之海洛因2 包（合計淨重1.
    38公克）、甲基安非他命15小包（驗前淨重合計1.199 公克
    、驗餘淨重合計1.124 公克），係被告另涉犯意圖販賣第一
    、二級毒品而持有之毒品，且該部分犯行業經臺灣屏東地方
    法院檢察署檢察官以98年度偵字第1929號提起公訴，經原審
    法院於98年10月6 日以98年度訴字第554 號判處有期徒刑6
    年，並諭知上開毒品沒收銷燬在案等情，有法務部調查局98
    年4 月10日調科壹字第09823012150 號鑑定書、高雄醫學大
    學附設中和紀念醫院相驗報告及臺灣高等法院被告前案紀錄
    表可憑（本院卷第17-33 、58-59 頁），足見被告持有之上
    開毒品與本件施用第一、二級毒品犯行無涉，自不應於本案
    宣告沒收銷燬，惟原判決竟認該毒品與本件被告上開施用第
    一、二級毒品犯行具有關聯性，併予宣告沒收銷燬，復審酌
    被告持有上開毒品之數量不少等情，作為論罪科刑之基礎事
    實，已有未恰。
(二)、又被告於上開時、地為警查扣之4 包白色粉末，經法務部調
    查局鑑定後，除上開所示2 包粉末含有海洛因成分外，其餘
    2 包粉末則未驗出海洛因成分，亦有該局98年4 月10日調科
    壹字第09823012150 號鑑定書在卷可參（本院卷第17頁），
    原判決誤認該4 包粉末均含有海洛因成分（判決書第2 、5
    頁），亦有違誤。
五、被告上訴意旨以：其為警查扣之4 包粉末，其中2 包未含有
    海洛因成分，原審誤認4 包均含有海洛因成分，另行政院衛
    生署管制藥品管理局僅就扣案之15白色晶體抽驗其中1 包，
    如何推認其餘14包亦含有甲基安非他命成分，且原判決量刑
    亦有過重為由提起上訴，指摘原判決不當，並非全無理由，
    且原判決既有上述可議之處，自應由本院將原判決撤銷改判
    。本院審酌被告前因施用毒品犯行，經觀察、勒戒後，猶未
    能斷絕毒癮，再為本案毒品犯行，顯見其毒癮非淺、戒毒意
    志不堅，除戕害自身健康外，對社會秩序亦產生不良影響及
    其後坦認犯行之犯後態度等一切情狀，分別量處如主文所示
    之刑，並定其應執行之刑，以資儆懲。至扣案之毒品，經核
    與被告上開施用毒品犯行無關，已如前述，自不予宣告沒收
    銷燬，併予敘明。
六、被告經合法傳喚，無正當理由不到庭，爰不待其陳述，逕行
    判決。
據上論斷，應依刑事訴訟法第371 條、第369 條第1 項前段、第
364 條、第299 條第1 項前段，毒品危害防制條例第10條第1 項
、第2 項，刑法第11條、第51條第5 款，判決如主文。
本案經檢察官孫小玲到庭執行職務。
中    華    民    國    98    年    12    月    9     日
                    刑事第三庭  審判長法  官   莊崑山
                                      法  官   莊松泉
                                      法  官   唐照明
以上正本證明與原本無異。
施用第二級毒品部分不得上訴。
其餘施用第一級毒品部分如不服本判決應於收受本判決後10日內
向本院提出上訴書狀，其未敘述上訴理由者，並得於提起上訴後
10日內向本院補提理由書狀（均須按他造當事人之人數附繕本）
「切勿逕送上級法院」。
中    華    民    國    98    年    12    月    9     日
                                      書記官   黃琳群
附錄本判決引用之法條：
毒品危害防制條例第10條
施用第一級毒品者，處6 月以上5 年以下有期徒刑。
施用第二級毒品者，處3 年以下有期徒刑。


司法院資訊處製作；財團法人民間司法改革基金會備份。
